【裁判字號】    98,消債清,35
【裁判日期】    980311
【裁判案由】    聲請清算程序
【裁判全文】
臺灣高雄地方法院民事裁定            98年度消債清字第35號
聲  請  人  甲○○○
上列聲請人因消費者債務清理事件聲請進行清算程序，本院裁定
如下：
    主  文
聲請人甲○○○自中華民國九十八年三月十一日下午四時起開始
清算程序。
命司法事務官進行本件清算程序。
    理  由
一、按債務人不能清償債務或有不能清償之虞者，得依本條例所
    定更生或清算程序，清理其債務；債務人對於金融機構因消
    費借貸、自用住宅借款、信用卡或現金卡契約而負債務，在
    聲請更生或清算前，應提出債權人清冊，以書面向最大債權
    金融機構請求協商債務清償方案並表明共同協商之意旨。次
    按法院開始清算程序之裁定，應載明其年、月、日、時，並
    即時發生效力；又法院裁定開始更生或清算程序後，得命司
    法事務官進行更生或清算程序，必要時，得選任律師、會計
    師或其他適當之自然人或法人一人為監督人或管理人。消費
    者債務清理條例第3 條、第151 條第1 項、第83條第1 項第
    16條第1 項分別定有明文。
二、本件聲請意旨略以：聲請人因信用貸款、信用卡契約，致積
    欠金融機構高達新臺幣（下同）3,196,110 元之債務，而無
    法清償，前已提出債權人清冊，以書面向最大債權金融機構
    請求共同協商債務清償方案，惟協商不成立。因聲請人自民
    國96年1 月31日起即因失業而覓職無著之故，而無收入，在
    聲請人名下僅有1 部車輛、國泰人壽保險公司人壽保險保單
    、投資松桓有限公司之投資款（原投資款為200,000 元），
    以及少量之存款等財產之情形下，復又未經法院裁定開始更
    生程序或許可和解或宣告破產，爰向本院聲請清算等語。
三、經查：
（一）聲請人所主張之事實，業據其提出財產及收入狀況說明書
      、債權人清冊、財團法人金融聯合徵信中心綜合信用報告
      、財政部臺灣省南區國稅局95、96年度綜合所得稅各類所
      得資料清單、全國財產稅籍歸戶財產查詢清單、收入切結
      書、前置協商不成立通知書、戶籍謄本、車輛行車執照、
      存摺影本、勞工保險被保險人投保資料、國泰人壽保險公
      司人壽保險保單等為證。
（二）而由聲請人所提出之勞工保險被保險人投保資料所示，聲
      請人於97年1 月4 日後即無勞工保險之投保紀錄（見本院
      卷第63頁），又其於96年間，全年收入僅有600 元，此有
      聲請人前所提出之財政部臺灣省南區國稅局96年度綜合所
      得稅各類所得資料清單在卷可憑（見本院卷第22頁），則
      聲請人所稱其自96年1 月份起即失業而無收入等情，應非
      虛罔。又現聲請人名下僅有車輛1 部、國泰人壽保險公司
      人壽保險保單、投資松桓有限公司之投資款（原投資款為
      200,000 元），以及少量之存款等事實，亦據聲請人提出
      上開全國財產稅籍歸戶財產查詢清單、收入切結書、前置
      協商不成立通知書、車輛行車執照、存摺影本及國泰人壽
      保險公司人壽保險保單等為證，亦堪信為真實。則在聲請
      人所積欠之債務，至少高達2,684,110 元之情形下，此有
      財團法人金融聯合徵信中心綜合信用報告附卷可證，依聲
      請人現有財產狀況及無收入等情事，堪認聲請人已不能清
      償上揭債務。本件復查無債務人有消債條例第6 條第3 項
      、第8 條或第82條第2 項所定駁回清算聲請之事由存在，
      則債務人聲請清算，尚屬有據。
四、綜上所述，聲請人既已達不能清償債務之程度，其中無擔保
    或無優先權之債務在1200萬元以下，已踐履前置協商程序，
    有前置協商不成立通知書在卷可證（見本院卷第45頁），且
    未經法院裁定開始清算程序或宣告破產，則聲請人聲請清算
    ，依上規定所示，自無不合而應予准許，爰併依首揭條文命
    司法事務官進行本件清算程序。
五、依消費者債務清理條例第11條第1 項、第83條第1 項、第16
    條第1 項，裁定如主文。
中    華    民    國    98    年    3     月    11    日
              民事第六庭    法      官  李怡諄
上為正本係照原本作成。
本件不得抗告。
中    華    民    國    98    年    3     月    11    日
                            書  記  官  陳建琪


司法院資訊處製作；財團法人民間司法改革基金會備份。
